【裁判字號】    99,交聲,3174
【裁判日期】    991227
【裁判案由】    聲明異議
【裁判全文】
臺灣高雄地方法院交通事件裁定        99年度交聲字第3174號
原處分機關  高雄市政府交通局
異  議  人  康家榮
上列受處分人因違反道路交通管理處罰條例案件，對於高雄市政
府交通局所為之處分（原處分：高市交裁字第裁32-B00000000號
），聲明異議，本院裁定如下：
    主  文
異議駁回。
    理  由
一、原處分意旨略以：異議人即受處分人康家榮明知其所有 BMW
    廠牌之自小客車（引擎號碼：WAPB334003JE50026 號）未依
    公路法規定取得安全審驗合格證明，亦未向主管機關領用牌
    照，竟仍於民國99年9 月4 日下午4 時10分許，將其所有之
    0030-XB 號牌照懸掛在上開自小客車上，而沿高雄市苓雅區
    ○○○路由西往東方向行駛，並停放在該路段與中山路口，
    嗣經高雄市政府警察局交通警察大隊第2 中隊新興分隊員警
    盤查發覺，而予以舉發，並開立高市警交字第00000000舉發
    違反道路交通管理事件通知單（下稱舉發通知單），而高雄
    市政府交通局依據道路交通管理處罰條例第12條第1 項第 1
    款、第5 款、第2 項規定，認定異議人「未領用牌照行駛且
    未依公路法規定取得安全審驗合格證明」、「使用他車牌照
    行使」，於99年11月12日以高市交裁字第裁32-B00000000號
    裁決書（下稱裁決書）裁處異議人罰鍰新臺幣（下同）10,8
    00元，並沒入上開自小客車。異議人接獲裁決書後，不服上
    開裁決處分，於法定期間內向本院聲明異議。
二、本件異議意旨略以：上開自小客車是異議人請人幫其拖到該
    處停放，異議人是要賣車，所以才放在路口比較方便，異議
    人當時是在路旁發動車輛吹冷氣，並無駕駛該自小客車之行
    為，原舉發機關僅以該自小客車停放在路旁未熄火來推斷異
    議人有行駛行為，顯然有不法擴充解釋之嫌，為此，請求撤
    銷原處分云云。
三、按汽車未領用牌照行駛、使用他車牌照行駛，處汽車所有人
    新臺幣3,600 元以上10,800元以下罰鍰，並禁止其行駛；汽
    車未領用牌照行駛，屬未依公路法規定取得安全審驗合格證
    明之車輛並沒入之，道路交通管理處罰條例第12條第1 項第
    1 款、第5 款及第2 項分別定有明文。次按國產及進口之車
    輛均應符合交通部規定之安全檢驗標準，並應經車輛型式安
    全檢測及審驗合格，取得安全審驗合格證明書，始得辦理登
    記、檢驗、領照，道路交通安全規則第17條第2 項亦定有明
    文。
四、經查，異議人康家榮所有BMW 廠牌之自小客車（引擎號碼：
    WAPB334003JE50026 號）未依公路法規定取得安全審驗合格
    證明，亦未向主管機關領用牌照，異議人仍於99年9 月4 日
    下午4 時10分許，將其所有之0030-XB 號牌照懸掛在上開自
    小客車上，為警在高雄市○○區○○路與中山路口查獲該自
    小客車並未熄火而停在該處，由原舉發機關予以舉發，並由
    原處分機關就其「未領用牌照行駛且未依公路法規定取得安
    全審驗合格證明」、「使用他車牌照行使」之交通違規行為
    裁處罰鍰10,800元，並沒入車輛等事實，有舉發通知單、裁
    決書各1 份及原舉發機關99年10月12日高市警交三字第0990
    022867號函1 紙附卷可稽，且為異議人所不爭執，應堪信為
    真實。至異議人雖執上詞聲明異議，惟：上開高雄市○○路
    與中山路口為車輛熙來攘往之路口，並無適當之場地供異議
    人展示該自小客車，異議人供稱在該地點出售該自小客車，
    已堪存疑；且若異議人果真是要出售該自小客車，亦可與購
    車者約在該自小客車所在地看車即可，而無須大費周章將該
    自小客車拖吊到上開地點；佐以異議人對於購車者及拖車者
    之年籍、資料均無法提供，益徵其上開所辯，均係事後卸責
    之詞，不足採信；並參以異議人被查獲時，該自小客車係處
    於發動狀態，且異議人故意以其所有另一自小客車之030-XB
    號牌照懸掛在上開自小客車上，藉此逃避警方之查緝，亦堪
    認異議人確實有駕駛該自小客車在道路上行駛，而企圖以懸
    掛他車牌照方式逃避查緝，至為灼然，是以異議人上開辯詞
    並非可採。綜合上述，異議人確有如前述之交通違規行為甚
    明，原處分機關依道路交通管理處罰條例第12條第1 項第 1
    款、第5 款、第2 項規定，裁處異議人罰鍰10,800元，並沒
    入該車輛，於法並無不合。從而，本件異議為無理由，應予
    駁回。
五、依道路交通事件處理辦法第18條，裁定如主文。
中    華    民    國    99    年    12    月    27    日
                          刑事第五庭  法  官  陳盈吉
以上正本證明與原本無異。
如不服本裁定，應於收受送達後5 日內向本院提出抗告狀。
中    華    民    國    99    年    12    月    27    日
                                      書記官  陳展榮

司法院資訊處製作；財團法人民間司法改革基金會備份。
